【裁判字號】    90,易,1034
【裁判日期】    900611
【裁判案由】    竊盜
【裁判全文】
臺灣臺中地方法院刑事判決                          九十年度易字第一０三四號
    公  訴  人  臺灣台中地方法院檢察署檢察官
    被      告  乙○○
右列被告因竊盜案件，經檢察官提起公訴（九十年度偵字第三０六六號），及移送併
辦（九十年度偵字第六五八九號）本院判決如左：
    主  文
乙○○連續攜帶兇器毀越牆垣竊盜，累犯，處有期徒刑壹年。
    事  實
一、乙○○曾於民國（下同）八十年間因違反麻醉藥品管理條例案件，經本院判處有
    期徒刑三月、五年二月，並定應執行刑為有期徒刑五年四月確定，甫於八十五年
    九月八日假釋期滿執行完畢。詎渠仍不知悔改，復基於概括之犯意，意圖為自己
    不法之所有，連續：（一）於八十九年十一月十日凌晨二時十分許，持不詳人所
    有之客觀上足以對人之生命、身體造成危險，可為凶器使用之鉗（夾）子一支，
    毀壞甲○○所經營，位在台中縣龍井鄉○○村○○○路○段一二一巷九二號旁無
人居住之源城鐵工廠之以烤漆板所作成之牆垣後，侵入工廠內（侵入建築物部分
    未據告訴）竊取甲○○所有之電離子切割機一台、浪板機二台、震動電鑽機二台
    、兩用發電機一台、平面砂輪機一台、亞焊機二台、切斷砂輪機一台、電鑽一台
    、小金鋼吊機一台、打地電動鑽二台、電動鎖螺繼機二台及高速吸盤電鑽一台共
    十七台工具機（約值新台幣（下同）四十萬元），得手後，即以自小客車將上開
    物品搬運離開。（二）於九十年一月一日二十一時許僱請不知情之吊車司機葉聰
    賢至丙○○所經營位在台中市○○路○段八五一號之大都會ＫＴＶ店旁，竊取丙
    ○○所有之大型發電機及油筒，惟因發電機過大無法吊運，旋為丙○○發現報警
    查獲，而竊盜未遂。
二、案經台中縣警察局烏日分局報請台灣臺中地方法院檢察署檢察官偵查起訴，及台
    中市警察局第四分局報請台灣臺中地方法院檢察署檢察官偵查後移送併辦。
    理  由
一、訊據被告汪國爾固坦承有前開事實（一）之犯罪事實，惟矢口否認有前開事實（
    二）之犯罪事實，辯稱：本件係因他女友「陳雅惠」在被害人丙○○所經營之前
    開大都會ＫＴＶ上班，因拿不到錢，所以找他去吊前開發電機云云。惟查：被告
    於警訊中供稱找渠去吊發電機之人為「小惠」，渠只知道別名為「小惠」，不知
    正確年籍資料。於本院卻能知其全名為「陳雅惠」，惟找不到人。苟確係「小惠
    」或「陳雅惠」找渠去吊發電機，何以被告卻找不到人？況本件被告為警查翌日
    即經檢察官諭知交保而未聲請羈押，「小惠」或「陳雅惠」復為被告之女友，被
    告應不難找到「小惠」或「陳雅惠」，何以迄本案於九十年五月二十八日辯論終
    結時，仍無任何「小惠」或「陳雅惠」之資料？再被害人丙○○於本院亦供稱他
    並未欠員工薪資，因店內小姐很多，都稱呼編號，並未記名字，所以不知是否有
    「陳雅惠」，被告應將「陳雅惠」找出來。案發時因被告原先找的吊車吊不動，
    所以另外要找一台大台的吊車，他過去問被告為何吊發電機，被告說是老闆叫被
    告來吊，他即說老闆就是他。証人即不知情之吊車司機葉聰賢於警訊中亦証稱被
    害人丙○○問他何人要他吊發電機，他即指向被告，說是被告要他來吊運的，被
    告並說老闆要他來吊的，被害人丙○○即說他就是老闆。又苟係「小惠」或「陳
    雅惠」為抵債而吊走前開發電機，何以在夜間為之？「小惠」或「陳雅惠」僅係
    在大都會ＫＴＶ上班之女子，如何保管、銷售前開體積龐大（有卷附照片可稽）
    ，連葉聰賢之大貨車亦無法吊運之大型發電機？足見被告前開所辯，應係杜撰之
    詞，尚不足採。此外，前開事實（二）部分並有贓物認領保管收據一紙、照片四
    幀附卷可稽；前開事實（一）部分亦據被害人甲○○供明在卷，並有贓物認領保
    管收據、刑事警察局鑑驗書各一紙、錄影帶二捲及勘驗筆錄一件附卷可稽，本件
    事證已明，被告犯行洵堪認定。
二、按本件被告持以行竊之鉗（夾）子雖未扣案，惟被告持以破壞前開工廠以烤漆板
    所作成之牆垣，業據渠供明在卷。足見該鉗（夾）子可以握持以攻擊人身對人之
    生命、身體造成危險，而為凶器。被告持以犯前開事實（一）之犯罪事實，核其
    所為，前開事實（一）部分係犯刑法第三百二十一條第一項第二款、第三款攜帶
    兇器之加重竊盜罪；前開事實（二）部分係犯刑法第三百二十條第三項、第一項
    之普通竊盜未遂罪。被告先後二次竊盜犯行，時間緊接，罪名與犯罪構成要件相
    同，顯係基於概括犯意為之，應依連續犯之規定論以一連續攜帶兇器毀越牆垣竊
    盜罪，並加重其刑。又被告曾於八十年間因違反麻醉藥品管理條例案件，經本院
    判處有期徒刑三月、五年二月，並定應執行刑為有期徒刑五年四月確定，甫於八
    十五年九月八日假釋期滿執行完畢，有台灣台中地方法院檢察署刑案資料查註紀
    錄表及台灣高等法院被告全國前案紀錄表各一紙在卷可按，其於五年內再犯本件
    有期徒刑以上之罪，為累犯，應依刑法第四十七條規定，加重其刑。爰審酌被告
    曾有多次前科紀錄、恣意侵入他人工廠行竊及吊運他人所有之發電機、所竊取物
    品之價值甚高，及其犯後尚未與被害人和解，賠償被害人損害等一切情狀，量處
    如主文所示之刑，以資懲儆。
三、據上論斷，應依刑事訴訟法第二百九十九條第一項前段，刑法第五十六條、第三
    百二十一條第一項第二款、第三款、第四十七條，判決如主文。
本案經檢察官李斌到庭執行職務。
中      華      民      國      九十    年      六      月     十一     日
                                臺灣臺中地方法院刑事第一庭
                                    法  官  鄭  文  祺
右正本證明與原本無異。
如不服本判決，應於判決送達後十日內向本院提出上訴狀，上訴於臺灣高等法院臺中
分院( 須附繕本 )。
                                    書記官
中      華      民      國      九十    年      六  月     十一     日
附論罪科刑依據之法條：
中華民國刑法第三百二十一條
(加重竊盜罪)
犯竊盜罪而有左列情形之一者，處六月以上五年以下有期徒刑：
一  於夜間侵入住宅或有人居住之建築物、船艦，或隱匿其內而犯之者。
二  毀越門扇、牆垣或其他安全設備而犯之者。
三  攜帶兇器而犯之者。
四  結夥三人以上而犯之者。
五  乘火災、水災或其他災害之際而犯之者。
六  在車站或埠頭而犯之者。
前項之未遂罰之。


司法院資訊處製作；財團法人民間司法改革基金會備份。
